【裁判字號】    89,易,1111
【裁判日期】    900119
【裁判案由】    家庭暴力罪之毀損等
【裁判全文】
臺灣士林地方法院刑事判決                        八十九年度易字第一一一一號
    公  訴  人  臺灣士林地方法院檢察署檢察官
    被      告  丙○○
右列被告因家庭暴力之毀損等案件，經檢察官提起公訴（八十九年度偵字第八一二二
號），本院判決如左：
    主  文
丙○○損壞他人之大門門鎖，足以生損害於他人，累犯，處有期徒刑肆月，如易科罰
金，以佰元折算壹日。
    事  實
一丙○○曾因違反能源管理法案件，經法院判處有期徒刑三月確定，於民國八十九年
  一月十八日易科罰金執行完畢。緣其與甲○○原係夫妻關係，二人於八十九年四月
  二十九日離婚，係家庭暴力防治法第三條第一款所稱家庭成員關係，丙○○因心有
  未甘，乃基於概括犯意，自離婚時起至八十九年七月間止，連續以如附件一至五所
  示加害生命、身體安全之文字，行諸信件，寄予甲○○或與甲○○同住之女兒蔡梅
  櫻；復基於同一概括犯意，於八十九年七月十五日，透過二人之子丁○○，在甲○○之胞妹乙○○位於臺北市○○區○○路一六六巷四弄四號一樓住處，轉告甲○○
  「爸爸要來殺妳」等加害生命之恐嚇言語，使甲○○心生畏懼，致生危害於甲○○
  之安全。丙○○又於八十九年七月十六日下午六時許，手持路邊拾得無人所有之木
  棍一支，前往上址，以徒手扯、踢等方式損壞該址大門門鎖，足以生損害於乙○○
  ，未得乙○○之允許，無故侵入乙○○之住宅，甲○○見狀即避入房中，丙○○乃
  基於前揭同一恐嚇犯意，恫稱：「甲○○今日我要給你死」等加害生命之言語，使
  甲○○心生畏懼，致生危害於甲○○之安全。
二案經被害人甲○○、乙○○訴由臺北市政府警察局南港分局報告臺灣士林地方法院
  檢察署檢察官偵查起訴。
    理  由
一訊據被告丙○○固不否認有於右揭時地撰寫如附表所示之信件予甲○○，並持木棍
  侵入乙○○住處，搖壞該址大門之事實，惟矢口否認有何恐嚇、毀損、侵入住宅之
  犯行，辯稱：伊撰寫該等信件之目的在於希望破鏡重圓，乙○○之住處當時正打開
  大門拜拜，大門被伊搖一下就壞了云云。惟查：右揭事實，業據告訴人甲○○、乙○○指訴綦詳，核與證人黃弘昌、胡麗華、林藍琳（均參見偵查卷宗第六五頁背面
  、第六六頁）、被告之女蔡梅櫻（參見偵查卷宗第四五頁）證述情節大致相符，並
  有照片六幀、被告所撰如附件所示之信件五封在卷可稽。觀諸被告所撰如附件所示
  之信函內容，載明：「反正不用我親身出馬，我也要弄的讓這些參加人雞犬不寧，
  沒好日子過，我這樣安排妳滿意，也許到最後我更加恨時，連妳也會收禮物，月（
  越）收月（越）嚴重」、「給我心痛，我就還妳皮內痛來慢慢折磨，損失的倍數妳
  已知，後果也是都選的，躲好一點，事前工具準備，看到妳不給妳機會叫了，在用
  繩子綁住」、「原讓爸自私帶走了媽，害妳（指蔡梅櫻）跟弟（指丁○○）一順（
  瞬）間失去父母的愛：：：爸帶媽先走一步：：：絕等爸留」、「見到妳只好用上
  快樂藥一針免費往妳身上打進過量的，心臟休克死，有這樣才肯定永久是我妻名」
  、「殺機已快定形，人間做夫妻落空，唯一自私帶妳到陰間，做陰間夫妻何樂不敢
  ：：：我只道妳認為躲得好就沒事，當我養好殺機，自然而然的查妳去處」等文字
  ，顯係以加害甲○○生命、身體之惡害通知於甲○○，足以使一般人心生畏懼，告
  訴人甲○○亦指稱其因過於懼怕而足不出戶（參見偵查卷宗第十五頁），已致生危
  害於甲○○之安全，彰彰甚明。是被告所辯，要屬卸責之詞，不足採信。本件事證
  明確，被告犯行洵堪認定，應依法論科。
二按刑法第三百零五條之恐嚇罪，所稱以加害生命、身體、自由、名譽、財產之事，
  恐嚇他人者，係指以使人生畏怖心為目的，而通知將加惡害之旨於被害人而言（最
  高法院五十二年臺上字第七五一號判例參照）；查被告丙○○以加害甲○○生命之
  事行諸信件寄予與甲○○或與甲○○同住之女蔡梅櫻，或託其子丁○○轉告甲○○
  ，使甲○○獲知之後，致心生畏怖，被告即已達其通知惡害於甲○○之目的。核被
  告所為，係犯刑法第三百零五條之恐嚇危害安全罪、第三百零六條第一項之無故侵
  入住宅罪及第三百五十四條之毀損一般物品罪。而被告先後多次恐嚇危害安全犯行
  ，時間緊接，手段相似，觸犯犯罪構成要件相同之罪名，顯係基於概括犯意為之，
  應依連續犯規定論以一罪，並依法加重其刑。而被告所犯恐嚇危害安全罪、毀損一
  般物品罪、無故侵入住宅罪間，有方法結果之牽連關係，為牽連犯，應從一重之刑
  法第三百五十四條之毀損一般物品罪論處。而查被告曾因違反能源管理法案件，經
  法院判處有期徒刑三月確定，於八十九年一月十八日易科罰金執行完畢，有臺灣高
  等法院被告全國前案紀錄表可按，其受有期徒刑執行完畢後，五年內再犯本件有期
  徒刑以上之罪，為累犯，應依法加重其刑，恐嚇安全罪部分並遞加重其刑。爰審酌
  被告之素行不良，因與被害人楊秀枝結褵多年，離婚後心有未甘，希冀破鏡重圖，
  一時失慮，致犯本件之罪，及其犯罪動機、目的、手段、所生損害、犯罪後態度等
  一切情狀，量處如主文所示之刑，並諭知易科罰金之折算標準。又被告於行為後，
  刑法第四十一條業於九十年一月十日修正公布，同年月十二日生效，舊法規定犯最
  重本刑三年以下有期徒刑以下之刑之罪，而受六個月以下有期徒刑或拘役之宣告，
  因身體、教育、職業、家庭之關係或其他正當事由，執行顯有困難者，得易科罰金
  ，修正後刑法第四十一條第一項前段規定，凡犯最重本刑五年以下有期徒刑以下之
  刑之罪，而受六個月以下有期徒刑或拘役之宣告，均得易科罰金，爰依刑法第二條
  第一項前段規定，適用裁判時之新法。
三除附件一至五所示之信件外，被害人甲○○另於偵查中提出信件三封，經查其內容
  尚無恐嚇情事，附此敘明。
據上論斷，應依刑事訴訟法第二百九十九條第一項前段，刑法第二條第一項前段、第
五十六條、第三百零五條、第三百零六條第一項、第三百五十四條、第五十五條、第
四十七條、第四十一條第一項前段，罰金罰鍰提高標準條例第一條前段、第二條，判
決如主文。
本案經檢察官徐文豪到庭執行職務。
中        華        民        國      九十    年    一    月    十九    日
                                臺灣士林地方法院刑事第四庭
                                            法  官  陳  玉  曆
右正本證明與原本無異。
如不服本判決應於送達後十日內向本院提出上訴狀。
                                            書記官  陳  鳳  嬌
中        華        民        國      九十    年    一    月   二十九   日
附錄本案論罪科刑法條全文：
刑法第三百零五條
以加害生命、身體、自由、名譽、財產之事恐嚇他人，致生危害於安全者，處二年以
下有期徒刑、拘役或三百元以下罰金。
刑法第三百零六條
無故侵入他人住宅、建築物或附連圍繞之土地或船艦者，處一年以下有期徒刑、拘役
或三百元以下罰金。
無故藏匿其內或受退去之要求而仍留滯者亦同。
刑法第三百五十四條
毀棄、損壞前二條以外之他人之物或致令不堪用，足以生損害於公眾或他人者，處二
年以下有期徒刑、拘役或五百元以下罰金。


司法院資訊處製作；財團法人民間司法改革基金會備份。
